【裁判字號】    92,訴,1115
【裁判日期】    920624
【裁判案由】    毒品危害防制條例
【裁判全文】
臺灣板橋地方法院刑事判決                        九十二年度訴字第一一一五號
    公  訴  人  臺灣板橋地方法院檢察署檢察官
    被      告  甲○○
右列被告因違反毒品危害防制條例案件，經檢察官提起公訴（九十二年度毒偵字第一
０五七號）及移
    主  文
甲○○連續施用第一級毒品，處有期徒刑柒月，扣案之海洛因貳包（分別淨重零點零
參公克、包裝重零點貳柒公克，及毛重零點貳公克）沒收銷燬之；又連續施用第二級
毒品，處有期徒刑肆月，扣案之安非他命貳包（共毛重壹點肆公克）沒收銷燬之；應
執行有期徒刑玖月，扣案之海洛因貳包（分別淨重零點零參公克、包裝重零點貳柒公
克，及毛重零點貳公克）、安非他命貳包（共毛重壹點肆公克）均沒收銷燬之。
    事  實
一、甲○○曾於民國九十年間因涉犯施用毒品安非他命案件，經本院以九十年度毒聲
    字第一八六三號裁定送觀察、勒戒，之後認無繼續施用毒品之傾向，業經臺灣板
    橋地方法院檢察署檢察官於九十年六月三日以九十年度毒偵字第一五０五號為不
    起訴處分確定。復於九十一年間，又涉犯施用毒品安非他命案件，經本院以九十
    一年度毒聲字第二六一八號裁定送觀察、勒戒，之後認無繼續施用毒品之傾向，
    業由臺灣板橋地方法院檢察署檢察官於九十一年九月五日以九十一年度毒偵字第
    二二八０號為不起訴處分確定。詎甲○○仍不思戒絕施用毒品惡習，又基於施用
    第一級毒品之概括犯意，自九十二年一月上旬某日起至九十二年二月十日晚上某
    時止，在臺北縣三峽鎮○○路二四０巷十九號住處，以將海洛因摻入香煙內吸用
    或以針筒注射之方式，先後施用第一級毒品海洛因多次。又另基於施用第二級毒
    品之概括犯意，自九十二年一月上旬某日起至同年月八日晚上某時止，在上址住
    處，以將安非他命置入吸食器內燒烤產生煙霧之吸用方式，先後施用第二級毒品
    安非他命多次。迨於九十二年一月九日下午十六時許，為警在桃園縣桃園市○○
    路二六六號前查獲，並扣得其所持有之海洛因一包（淨重０點０三公克、包裝重
    ０點二七公克）及安非他命二包（共毛重一點四公克），嗣經釋放後，又於九十
    二年二月十一日下午十三時二十分許，在桃園縣中壢市○○○路十九號前為警查
    獲，並扣得其所持有之海洛因一包（毛重０點二公克）。本院於九十二年四月二
    日再經臺灣板橋地方法院檢察署檢察官聲請，依毒品危害防制條例第二十條第三
    項但書規定，以九十二年度毒聲字第一０四七號裁定將甲○○再令入戒治處所施
    以強制戒治，現仍於臺灣台北戒治所強制戒治中。
二、案經桃園縣政府警察局移送台灣桃園地方法院檢察署檢察官呈請台灣高等法院檢
    察署檢察長核令移轉台灣板橋地方法院檢察署檢察官偵查起訴，及桃園縣政府警
    察局移送台灣桃園地方法院檢察署檢察官呈請台灣高等法院檢察署檢察長核令移
    轉台灣板橋地方法院檢察署檢察官移送本院併案審理。
    理  由
一、右揭事實，業據被告甲○○於警詢及偵審中均坦承不諱，復有海洛因一包（淨重
    ０點０三公克、包裝重０點二七公克）、安非他命二包（共毛重一點四公克）及
    海洛因一包（毛重０點二公克）等物扣案足資佐證，且有法務部調查局九十二年
    一月二十七日調科壹字第080006078號鑑定通知書一紙附卷可考。又被告於九十
    二年一月九日為警查獲後所採集之尿液檢體，經送桃園縣衛生局檢驗結果，確呈
    安非他命陽性及嗎啡陽性反應，而被告於九十二年二月十一日為警查獲後所採集
    之尿液檢體，經送桃園縣衛生局檢驗結果，亦確呈嗎啡陽性反應等情，有桃園縣
    衛生局不法藥物尿液檢定書各一紙在卷可稽。再被告曾於九十年間因涉犯施用毒
    品安非他命案件，經本院以九十年度毒聲字第一八六三號裁定送觀察、勒戒，之
    後認無繼續施用毒品之傾向，業經臺灣板橋地方法院檢察署檢察官於九十年六月
    三日以九十年度毒偵字第一五０五號為不起訴處分確定；復於九十一年間，又涉
    犯施用毒品安非他命案件，經本院以九十一年度毒聲字第二六一八號裁定送觀察
    、勒戒，之後認無繼續施用毒品之傾向，業由臺灣板橋地方法院檢察署檢察官於
    九十一年九月五日以九十一年度毒偵字第二二八０號為不起訴處分確定等情，有
    前開不起訴處分書二件、臺灣高等法院被告全國前案紀錄表及台灣板橋地方法院
    檢察署刑案資料查註紀錄表各一份附卷足憑，被告三犯本件施用毒品罪，與毒品
    危害防制條例第二十條第三項前段之規定相符，殆無疑問。本件事證明確，被告
    施用海洛因及安非他命之犯行，均洵堪認定。
二、核被告施用海洛因之行為，係犯毒品危害防制條例第十條第一項施用第一級毒品
    罪；其施用安非他命之行為，則係犯同條例第十條第二項施用第二級毒品罪。其
    先後多次施用海洛因及先後多次施用安非他命之行為，均時間緊接，犯罪構成要
    件相同，顯係基於概括犯意而反覆為之，應依連續犯規定，各論以一罪，並依法
    分別加重其刑。又其於施用海洛英與安非他命前或後之持有海洛因與安非他命犯
    行，各為其施用之高度行為所吸收，均不另論罪。再被告所犯之施用第一級毒品
    及施用第二級毒品二罪，犯意各別，行為互殊，應予分論併罰。爰審酌被告曾因
    施用毒品安非他命二次經送勒戒所觀察、勒戒後，仍未能戒斷其施用毒品之惡習
    ，而本次係第一次施用毒品海洛因，惟因施用毒品均僅係戕害其自己身心並無加
    害他人，犯罪後業已坦承犯行、態度尚稱良好等一切情狀，分別量處如主文所示
    之刑，並定其應執行刑，以示懲儆。
三、扣案之海洛因二包（分別淨重０點０三公克及毛重０點二公克）、安非他命二包
    （共毛重一點四公克），分屬第一級、第二級毒品，均應依毒品危害防制條例第
    十八條第一項前段之規定宣告沒收銷燬之。至移送併辦意旨雖謂：扣案之海洛因
    一包（毛重二公克）、注射針筒一支、吸食器一組、電子秤一台、磨粉器具一組
    及空包裝袋八十個等物云云，惟被告既否認該等物品為其所有，且均係在同時查
    獲之友人許麗芬車上所查獲，又無其他事證足資證明為被告所有且係供其施用毒
    品所用之物，自與本案無涉，爰不併予宣告沒收。
四、送併辦部分（臺灣板橋地方法院檢察署九十二年度毒偵字第一四八九號），與本
    案公訴人起訴部分，同係被告基於概括之犯意連續所犯，核屬連續犯之裁判上一
    罪關係，業據論述如前，併案部分既為起訴效力所及，本院自得併予論罪科刑，
    附此敘明。
據上論斷，應依刑事訴訟法第二百九十九條第一項前段，毒品危害防制條例第十條第
一項、第二項、第十八條第一項前段，刑法第十一條前段、第五十六條、第五十一條
第五款，判決如主文。
本案經檢察官王家春到庭執行職務。
中      華      民      國      九十二      年    六    月    二十四    日
                                  臺灣板橋地方法院刑事第二庭
                       法  官
右正本證明與原本無異。
如不服本判決，應於判決送達後十日內，向本院提出上訴狀。
                                          書記官
附本案論罪科刑依據之法條
毒品危害防制條例第十條：
施用第一級毒品者，處六月以上五年以下有期徒刑。
施用第二級毒品者，處三年以下有期徒刑。


司法院資訊處製作；財團法人民間司法改革基金會備份。
